臺灣高雄地方法院刑事裁定
111年度聲字第1391號
聲  請  人  臺灣高雄地方檢察署檢察官
受  刑  人  張正忠



上列聲請人因受刑人犯竊盜等案件，數罪併罰有二裁判以上，聲
請定其應執行之刑（111年度執聲字第1103號），本院裁定如下
：
    主  文
張正忠犯如附表所示之罪，所處各如附表所示之刑，應執行有期
徒刑貳年拾壹月。
    理  由
一、聲請意旨略以：受刑人張正忠因犯竊盜等案件，先後經判決
    確定如附表，應依刑法第50條、第53條及第51條第5 款，定
    其應執行之刑，爰依刑事訴訟法第477 條第1 項規定聲請定
    應執行刑等語。
二、裁判確定前犯數罪者，併合處罰之。但有下列情形之一者，
    不在此限：一、得易科罰金之罪與不得易科罰金之罪。二、
    得易科罰金之罪與不得易服社會勞動之罪。三、得易服社會
    勞動之罪與不得易科罰金之罪。四、得易服社會勞動之罪與
    不得易服社會勞動之罪。前項但書情形，受刑人請求檢察官
    聲請定應執行刑者，依第51條規定定之；數罪併罰，有二裁
    判以上，分別宣告多數有期徒刑者，於各刑中之最長期以上
    ，各刑合併之刑期以下，定其刑期，但不得逾30年，刑法第
    50條、第53條、第51條第5 款分別定有明文。又法律上屬於
    自由裁量之事項，有其外部性界限及內部性界限，並非概無
    拘束。依據法律之具體規定，法院應在其範圍選擇為適當之
    裁判者，為外部性界限；而法院為裁判時，應考量法律之目
    的，及法律秩序之理念所在者，為內部性界限。法院為裁判
    時，二者均不得有所踰越，是數罪併罰，有二裁判以上，定
    其應執行之刑時，固屬法院自由裁量之事項，然仍應受前揭
    外部性界限及內部性界限之拘束。
三、經查，又本件受刑人所犯如附表所示之罪，業經法院先後判
    處如附表所示之刑，並於附表所載之日期分別確定在案，有
    臺灣高等法院被告前案紀錄表及各該刑事判決書在卷足憑，
    其中附表所示之罪，包含得易科罰金（編號1、3、6、7）及
    不得易科罰金（編號2、4、5）之罪，乃屬刑法第50條第1項
    但書第1 款例外不得併合處罰之情形，惟經受刑人請求聲請
    合併定應執行之刑，有受刑人民國111年8月1日聲請狀1份附
    卷可考，符合同條第2項規定，是核檢察官之聲請正當。另
    本院就附表所示之各罪，再為定應執行刑之裁判時，自應受
    前開裁判所為定應執行刑內部界限之拘束，即不得重於上開
    曾經定應執行刑之罪所示定應執行刑，與其餘各罪所示判決
    刑度加計之總和（2年8月＋4月＝3年）。本院審酌罪責相當及
    特別預防之刑罰目的，具體審酌所犯各罪之罪質（包含普通
    竊盜罪、加重竊盜罪）、犯罪時間間隔、法益侵害性、受刑
    人請求從輕量刑等總體情狀，爰定如主文所示之應執行刑。
四、依刑事訴訟法第477條第1項，刑法第50條第2項、第53條、
    第51條第5款，裁定如主文。
中　　華　　民　　國　　111 　年　　9 　　月　　7 　　日
                  刑事第一庭  法　官  楊甯伃
以上正本證明與原本無異。
如不服本裁定，應於收受送達後5 日內向本院提出抗告狀。
中　　華　　民　　國　　111 　年　　9 　　月　　7 　　日
　　　　　　　　　　　　　　　書記官　陳蓉柔　　　　　　
　　　　　　
附表：
 編          號  1 2 3  罪          名  竊盜 竊盜 竊盜  宣    告    刑  有期徒刑3月，如易科罰金，以新臺幣1,000元折算一日。 有期徒刑8月。（共2罪） 有期徒刑4月，如易科罰金，以新臺幣1,000元折算一日。  犯  罪  日  期      110年07月06日 109年11月29日 110年02月28日 109年11月29日  偵查(自訴)機關年  度  案  號  橋頭地檢110年度速偵字第1001號 高雄地檢110年度偵字第1115號、第8240號 高雄地檢110年度偵字第1115號、第8240號 最  後  事實審 法    院 橋頭地院 高雄地院 高雄地院  案    號 110年度簡字第1295號 110年度審易字第335、613號 110年度審易字第335、613號  判決日期 110年09月06日 110年09月23日 110年09月23日 確  定  判  決 法    院 橋頭地院 高雄地院 高雄地院  案    號 110年度簡字第1295號 110年度審易字第335、613號 110年度審易字第335、613號  判    決 確定日期 110年10月14日 110年11月02日 110年11月02日 備            註  編號1至6曾定應執行刑2年8月。   

 編          號  4 5 6  罪          名  竊盜 竊盜 竊盜  宣    告    刑  有期徒刑1年。 有期徒刑8月。 有期徒刑3月，如易科罰金，以新臺幣1,000元折算一日。（共2罪）  犯  罪  日  期  110年06月22日 110年06月29日 110年06月21日 110年06月29日  偵查(自訴)機關年  度  案  號  高雄地檢110年度偵字第14172號 高雄地檢110年度偵字第14172號 高雄地檢110年度偵字第14172號 最  後  事實審 法    院 高雄地院 高雄地院 高雄地院  案    號 110年度易字第195號 110年度易字第195號 110年度易字第195號  判決日期 110年11月30日 110年11月30日 110年11月30日 確  定  判  決 法    院 高雄地院 高雄地院 高雄地院  案    號 110年度易字第195號 110年度易字第195號 110年度易字第195號  判    決 確定日期 111年01月05日 111年01月05日 111年01月05日 備            註  編號1至6曾定應執行刑2年8月。   

 編          號  7    罪          名  竊盜    宣    告    刑  有期徒刑4月，如易科罰金，以新臺幣1,000元折算一日。    犯  罪  日  期  110年09月28日    偵查(自訴)機關年  度  案  號  高雄地檢110年度偵字第25392號、第26536號   最  後  事實審 法    院 高雄地院    案    號 111年度簡字第465號    判決日期 111年03月15日   確  定  判  決 法    院 高雄地院    案    號 111年度簡字第465號    判    決 確定日期 111年04月20日   備            註  編號1至6曾定應執行刑2年8月。